# 请求陈老师：小企业会计准则下的审计调整处理问题```

提问人：benflyme 时间：2023-07-01 10:26:
请求陈版@chenyiwei 帮忙解答，也请路过的各位大神不吝赐教，万分感谢： 被审计单位适用小企业会计准则，对于差错适用未来适用法。 当前时点是 2023 年，审计企业 2022 年的报表，发现存在差错，差错涉及资产、负债、损益。
审计人员做出审计调整分录，调整的本意是对 2022 年的账进行调整，因此对于涉及损益的调整，使用的是损益类科目如“管理费用”而不是“以前年度损益调整”。小企业会计准则下也没有“以前年度损益调整”这个科目。
对于审计人员做出的审计调整，企业应该怎么处理呢？是返结账回到 2022 年再将审计调整分录做进 2022 年的账，还是直接在 2023 年的账上进行调整？如果在 2023 年的账上做调整，损益类的调整是直接调整 2023 年的损益还是增加使用“以前年度损益调整”这个科目？如果使用“以前年度损益调整”这个科目，是不是就跟小企业会计准则的未来适用法矛盾了？
在连续审计的情况下，就是到了 2024 年的时候继续审计 2023 年的报表。彼时，如果企业当时是返账将审计调整做进 2022 年的，那 2023 年的期初未审数跟 2022 年的期末审定数是一致的，审计人员不用对期初数据进行调整。但如果企业当时是直接在 2023 年的账上进行的跟调，这毕竟是符合未来适用法的，那么审计人员要不要将 2023 年的期初未审数调整为 2022 年的期末审定数？
但是如果这么来调的话，是不是就跟未来适用法矛盾了？
所以，对于小企业会计准则下的差错，审计人员应该怎么做，企业又应该怎么做？涉及企业所得税汇算清缴的话又该怎么处理？

回答人：chenyiwei
审计调整有特殊性，不论相关会计准则对差错更正如何规定，审计调整都应当调整报告年度的报表，而不是体现在下一年度的报表中，这与小企业准则规定的差错更正采用未来适用法并不矛盾，也符合审计调整的本意。
在连续审计的情况下，如果强调审定的报表必须反映其所包含的各年度或期间以及报告期内各资产负债表日的财务状况和经营成果，则也有必要将调整分别体现在各差错发生年度。